# 收益权互换会计处理

提问人：dlk7 时间：2016-06-15 08:41:07
请问陈老师，我方将持有的资管计划的份额（投向股票）未来的浮动收益权以及资管计划的份额以约定的价格转让给交易对手，交易对手每年给我们固定的收益，互换协议到期后支付约定的价格。同时资管计划的份额的控制权一并转让至对方，即由对方发出操作指令，我方代为执行。请问此种情况下，我方会计处理应当如何进行？可否实现出表？

回答人：chenyiwei
如果在互换协议执行后，你公司可获得的未来合同现金流量完全是固定的（包括金额和时间），不再享有或承担作为股东的收益和风险，且不再控制该资管计划的运作和投资决策，则表明你公司将该资管计划所有权上的主要风险和报酬转移给受让方，换取了未来固定现金流量，在此情况下可以实现对资管计划投资的终止确认。 这个案例中，得出上述处理结论的一个重要因素是对资管计划控制权的转移。如果资管计划的控制权没有转移，仅仅是签订了一个收益互换协议，则不能终止确认该资管计划投资的金融资产，而是就互换协议同时确认一项衍生金融工具。这样的结果就和转移对资管计划控制权情况下的处理很不一样。

提问人：zhs7403 时间：2016-06-15 20:31:02
陈老师，我记得金融资产终止确认时回购价格是固定的不终止，公允的终止，似乎看上去和该问题理解有不同，请问此类问题该如何区别？

回答人：chenyiwei
我说的后一种情况是不能将两个金融工具随意“合成”为一项非衍生工具。因为后一种情况下仍有两个互相独立的金融工具合同，因此应当独立核算，不能将收益互换协议和原有的股票投资合成为一项固定现金流的非衍生工具。